臺灣臺中地方法院臺中簡易庭小額民事判決
                                   110年度中小字第4487號
原      告  劉家華  
被      告  曾偉勝  

上列當事人間請求損害賠償事件，本院於民國110年11月24日言
詞辯論終結，判決如下：
    主      文
被告應給付原告新臺幣35,000元。
訴訟費用新臺幣1,000元由被告負擔。
本判決得假執行。
    事實及理由
壹、程序方面：
一、被告經合法通知，未於言詞辯論期日到場，核無民事訴訟法
    第386條所列各款情事，爰依原告之聲請，由其一造辯論而
    為判決，合先敘明。
二、按訴狀送達後，原告不得將原訴變更或追加他訴，但擴張或
    減縮應受判決事項之聲明者，不在此限，民事訴訟法第255
    條第1項但書第3款定有明文。原告起訴聲明原請求：「被告
    應給付原告新臺幣（下同）53,000元。」，嗣於本院民國11
    0年11月24日言詞辯論期日，以言詞變更聲明為：「被告應
    給付原告35,000元。」，核屬減縮應受判決事項之聲明，並
    非訴之變更或追加，依首揭法條規定，即無不合，應予准許
    。
貳、實體方面：
一、原告主張：兩造皆居住在臺中市○區○○路000號之大樓（下稱
    系爭建物），原告為系爭建物6樓之1（下稱原告房屋）區分
    所有權人，被告則為系爭建物7樓之1（下稱被告房屋）區分
    所有權人，雙方乃屬上、下樓層之鄰居關係，被告房屋有漏
    水，致使原告房屋後陽台磁磚、鐵窗、污泥、青苔需清洗而
    支出內牆清洗費用5,000元，且被告自110年4月23日起至同
    年11月7日止，經常於夜間發出敲敲打打之噪音，嚴重妨害
    居家安寧，使原告受有精神損害，故另請求被告賠償精神慰
    撫金30,000元。原告對於被告房屋漏水及夜間有噪音之情行
    ，已請求給管理委員會及臺中市政府處理，但被告均置之不
    理。為此，依侵權行為之法律關係，提起本件訴訟，並聲明
    ：如主文第1項所示。
二、被告未於言詞辯論期日到場，亦未提出書狀作何聲明或陳述
    。
三、法院之判斷：
㈠、原告主張被告房屋漏水致使原告後陽台磁磚、鐵窗、污泥、
    青苔需清洗而需支出5,000元費用，及被告自110年4月23日
    起迄同年11月7日間，夜間常有敲敲打打之噪音行為等事實
    ，業據提出估價單、報價單、建物所有權狀、建物登記第二
    類謄本、管理委員會函、管理委員會會議紀錄、臺中市政府
    函、錄音譯文、錄音光碟等件為證，又被告對於原告主張之
    事實，已於相當時期受合法之通知，而於言詞辯論期日不到
    場，亦未提出任何準備書狀爭執，依民事訴訟法第280條第3
    項準用第1項之規定，視同自認，堪認原告之主張為真實。
㈡、按因故意或過失，不法侵害他人之權利者，負損害賠償責任
    ；又土地上之建築物或其他工作物所致他人權利之損害，由
    工作物之所有人負賠償責任。但其對於設置或保管並無欠缺
    ，或損害非因設置或保管有欠缺，或於防止損害之發生，已
    盡相當之注意者，不在此限，民法第184條第1項前段、第19
    1條第1項分別定有明文。是以，除非工作物所有人能舉證證
    明上開法條但書所示之情形存在，得免負侵權行為損害賠償
    責任外，因土地上之工作物造成他人之損害，即依法推定工
    作物所有人有過失，而應負侵權行為損害賠償責任（最高法
    院96年度臺上字第489號判決意旨參照）；此外，負損害賠
    償責任者，除法律另有規定或契約另有訂定外，應回復他方
    損害發生前之原狀，第1項情形，債權人得請求支付回復原
    狀所必要之費用，以代回復原狀，亦為民法第213條第1項、
    第3項所分別明定。本件被告既因其所有之被告房屋漏水致
    使原告房屋後陽台磁磚、鐵窗、污泥、青苔需清洗，且被告
    對於被告房屋之設置或保管並無欠缺，或損害非因設置或保
    管有欠缺，或於防止損害之發生，已盡相當之注意等情事亦
    未能舉證證明，則被告自應對於原告負侵權行為損害賠償責
    任。因此，原告請求被告應賠償清潔費用5,000元，為有理
    由，應予准許。
㈢、次按不法侵害他人之身體、健康、名譽、自由、信用、隱私
    、貞操，或不法侵害其他人格法益而情節重大者，被害人雖
    非財產上之損害，亦得請求賠償相當之金額，民法第195條
    第1項前段定有明文。於他人居住區域發出超越一般人社會
    生活所能容忍之噪音，應屬不法侵害他人居住安寧之人格利
    益，如其情節重大，被害人非不得依民法第195條第1項規定
    請求賠償相當之金額（最高法院92年台上字第164號判例足
    參）。又民法第195條所謂相當之金額，應斟酌加害人與被
    害人雙方之身份、資力與加害程度，及其他各種情形核定之
    ；慰撫金是否相當，應以加害行為之加害程度及被害人所受
    痛苦，斟酌加害人及被害人之身份、經濟地位等各種情形定
    之（最高法院47年台上字第1221號、51年台上字第223號判
    例可資參照）。次查，原告主張被告於前開期間，夜間常有
    敲敲打打之噪音等行為，已據本院認定如前，且原告再主張
    被告前開行為已侵害原告、身體權及健康權等人格法益，並
    使原告精神上受有相當之痛苦等情，亦據原告提出中國醫藥
    大學附設醫院診斷證明書為證，堪認為真；再查，原告為專
    科畢業，擔任外銷貿易人員，目前每月薪資為35,000元，名
    下有房屋、土地、汽車乙部及股票等財產；被告名下有房屋
    、土地、汽車乙部之財產等情，業經原告於本院審理時陳稱
    綦詳，並有兩造稅務電子閘門財產所得調件明細表在卷可按
    （附在彌封卷）。本院審酌兩造之身份、地位、學經歷、經
    濟狀況、本件侵權行為發生之原因、責任歸屬，原告因被告
    上開侵權行為因此所受精神上痛苦之程度等一切情狀，認原
    告請求精神慰撫金30,000元，尚屬合理，應予准許。
四、綜上所述，原告依侵權行為之法律關係，請求被告給付35,0
    00元，依法即有理由，應予准許。
五、本件事證已臻明確，兩造其餘攻擊防禦方法及證據，核與判
    決之結果不生影響，爰不一一論列，併此敘明。　　
六、本件係適用小額程序所為被告敗訴之判決，應依職權宣告假
    執行；併於訴訟費用裁判同時，確定其費用額如主文第2項
    所示。
七、訴訟費用負擔及假執行宣告之依據：民事訴訟法第78條、第
    436條之19第1項、第436條之20。
中　　華　　民　　國　 110　　年　 12 　　月　　15　　日
                  臺灣臺中地方法院臺中簡易庭
                                  法　官　林士傑
以上為正本，係照原本作成。
如不服本判決，應於送達後廿日內，以判決違背法令為理由，向
本院提出上訴狀並表明上訴理由（上訴理由應表明一、原判決所
違背之法令及其具體內容；二、依訴訟資料可認為原判決有違背
法令之具體事實），如於本判決宣示後送達前提起上訴者，應於
判決送達後廿日內補提上訴理由書（須附繕本）。
中　　華　　民　　國　 110　　年　 12 　　月　　15　　日
                                  書記官　楊均謙